---
title: "陈向向+2023281051020+第一次作业"
author:
  - 陈向向
documentclass: ctexart
keywords:
  - 中文
  - R Markdown
output:
  rticles::ctex:
    fig_caption: yes
    number_sections: yes
    toc: yes
---

```{r setup, include = FALSE,echo = FALSE}
knitr::opts_chunk$set(echo = FALSE,error = FALSE, warning = FALSE, message = FALSE,
                      out.width = "100%", split = FALSE, fig.align = "center")
#load library
library(tidyverse)
library(nycflights13)
library(moments)
library(kableExtra)
library(lubridate)
library(scales)
library(plotly)
library(patchwork)
library(ggrepel)
library(showtext)
showtext_auto(enable = TRUE)
```


# 数据介绍

本报告**链家**数据获取方式如下：
    
报告人在2023年9月12日获取了[链家武汉二手房网站](https://wh.lianjia.com/ershoufang/)数据。
    
- 链家二手房网站默认显示100页，每页30套房产，因此本数据包括3000套房产信息；
    
- 数据包括了页面可见部分的文本信息，具体字段及说明见作业说明。

 **说明：**数据仅用于教学；由于不清楚链家数据的展示规则，因此数据可能并不是武汉二手房市场的随机抽样，结论很可能有很大的偏差，甚至可能是错误的。
    
```{r}
# 载入数据和预处理

lj<- read_csv("C:\\Users\\cxx89\\Desktop\\作业\\统计\\2023-09-12_cleaned.csv")
# EDA ---------------------------------------------------------------------

## 如下语句可以解决画图中的中文显示问题，当然你可以用showtext包来解决

theme_set(theme(text = element_text(family="Songti SC",size = 10))) #这里family设置成你系统中的中文字体名。


# 做一些数据预处理，比如把字符型变成factor。
lj$property_name <- as.factor(lj$property_name)
lj$property_region <- as.factor(lj$property_region)
lj$bedrooms <- as.numeric(lj$bedrooms)
lj$livingrooms <- as.numeric(lj$livingrooms)
lj$directions1 <- as.factor(lj$directions1)
lj$directions2 <- as.factor(lj$directions2)
lj$decoration <- as.factor(lj$decoration)
lj$property_height <- as.factor(lj$property_height)
lj$property_style <- as.factor(lj$property_style)
lj$near_subway <- as.factor(lj$near_subway)
str(lj)
```

# 数据概览


数据表（lj) 共包括 property_name, property_region, price_ttl, price_sqm, bedrooms, livingrooms, building_area, directions1, directions2, decoration, property_t_height, property_height, property_style, followers, near_subway, if_2y, has_key, vr 等 18 个变量, 共 3000 行。表的前 10 行示例如下：

```{r}
lj %>% 
  head(10) %>%
  kable(caption = "武汉链家二手房") %>% 
  kable_styling()
```

各变量的简短信息：
```{r}
glimpse(lj)
```

各变量的简短统计：
```{r}
summary(lj)
```

可以看到：

- 直观结论1:
    此数据中的房屋总价主要集中在95万-188万之间，单价主要集中在10799元/平米到18211元/平米之间，面积主要集中在85平米到117平米之间，房屋户型主要以三室或两室，两厅或者一厅为主，挂牌房产以总层数为11到33层的电梯房为主。

- 直观结论2：
    均价的中位数比均值低，说明相对于市场均价，高于均价的挂牌房屋数量比低于均价挂牌房屋数量要多，即房屋单价是右偏的；同理，总价也是如此。

- 直观结论3：
    房间数为三室的最多、客厅数为2厅的最多、朝向为南北数量最多、装修为精装的最多、房产为中楼层的最多、房屋类型为板楼的最多

- ...

# 探索性分析

## 变量房屋单价（price_sqm）的数值描述与图形
```{r}

skimr::skim(lj, price_sqm)

lj %>%
  ggplot(aes(x=price_sqm)) +
  geom_histogram(aes(y=..density..), color = "black", fill = "blue",
                 binwidth = 200) +
  geom_density(color="red") # 添加密度曲线

range(lj$price_sqm)

skewness(lj$price_sqm)
kurtosis(lj$price_sqm)


# 以2000元/平米的价格进行分段，对各价格区间段的频次画直方图和计算
ggplot(data = lj) +
 geom_histogram(mapping = aes(x = price_sqm,), binwidth = 2000, color = "black", fill = "red")

lj %>%
  count(cut_width(lj$price_sqm, 2000))

```

发现：

- 1.总体均价在15148元/平方米，挂牌单价中位数为14404元，挂牌房屋的单价主要集中在10799元/平方米-18211元/平方米
之间，最高价与最低价之间的差值大，说明挂牌房屋的单价较为分散

- 2.房屋单价与其出现的频次呈现正态分布的关系，房屋单价的偏度约为1.08，
峰度约为5.03，其分布为整体右偏且较为陡峭。

- 3.样本中房屋挂牌单价分别在[11000,13000]、[13000,15000]、[15000,17000]元/平方米区间段的频次最高

## 变量房屋总价（price_ttl）的数值描述与图形
```{r}
library(moments)
lj %>%
  ggplot(aes(x=price_ttl)) +
  geom_histogram(aes(y=..density..), color = "black", fill = "blue",
                 binwidth = 5) +
  geom_density(color="red")

skimr::skim(lj, price_ttl)

skewness(lj$price_ttl)
kurtosis(lj$price_ttl)

lj %>%  count(cut_width(lj$price_ttl, 30))


```
发现：

- 1.挂牌房屋的总价平均值为155万，中位数为137万，挂牌房屋总价的密集区间主要在75万到165万之间

- 2.房屋总价与其出现的频次呈现正态分布的关系，房屋总价的偏度约为2.75，
峰度约为19.13，其分布为整体右偏且非常陡峭，即挂牌的房屋总价在中位数左边集中，且中位数附近出现的频率更多，更为集中。

## 变量房产区域（property_region）的数值描述与图形
```{r}
filter_pr1 <-  lj %>%
  group_by(property_region) %>%
  filter(n() > 90) 

filter_pr1 %>%
  count(property_region) 

bar_pr <- filter_pr1 %>%
  ggplot(mapping = aes(y=property_region)) +
  geom_bar(fill = "yellow", color = "black") +
  labs(x = "区域内挂牌房产数量", y = "区域") 

print(bar_pr)

```

发现：

- 挂牌数量最多的几个区域依次是：白沙洲、盘龙城、四新、光谷东、金银潭


## 武汉地区的一些高房价区域和小区在哪里？

```{r}
filter_ttl <- filter(lj, price_ttl > 422 & price_sqm > 33373) # 筛选出总价和均价都大于（中位数+3倍标准差）的数据

arrange(filter_ttl, property_region, property_name, price_ttl, price_sqm)

filter_ttl %>%
  ggplot(aes(y=property_name)) +
  geom_bar(fill = "blue")

filter_ttl %>%
  ggplot(aes(y=property_region)) +
  geom_bar(fill = "red")

```

发现：

- 1.挂牌房产中的一些总价大于422万且均价大于3.3万/平米的高档小区有：中信泰富滨江金融城九悦、西北湖壹号、外滩棕榈泉、金都汉宫、
华清园、华发中城荟、华发外滩首府、复地东湖国际、东湖1号、纯水岸东湖、常阳永清城、滨江苑、保利拉菲堂皇、保利大都会。

- 2.其主要分布在以下区域：卓刀泉、中北路、三阳路、积玉桥、黄埔永清、二七、东湖东亭、CBD西北湖；

## 均价会随着面积的增加而减少吗
```{r}
# 总体情况
lj %>%
  ggplot(aes(x=building_area, y=price_sqm)) +
  geom_point(size = 1) +
  geom_smooth()

# 选取价格在均价以下的情况
lj_ch <- lj %>%
  filter(price_sqm < 15000)

lj_ch %>%
  ggplot(aes(x=building_area, y=price_sqm)) +
  geom_point(size = 1) +
  geom_smooth()

# 选取价格较为居中的情况
lj_pm <- lj %>%
  filter(price_sqm < 30000 & price_sqm > 15000  )

lj_pm %>%
  ggplot(aes(x=building_area, y=price_sqm)) +
  geom_point(size = 1) +
  geom_smooth()

# 选取价格很高的情况
lj_ph <- lj %>%
  filter(price_sqm > 30000)

lj_ph %>%
  ggplot(aes(x=building_area, y=price_sqm)) +
  geom_point(size = 1) +
  geom_smooth()



```


发现：

- 均价并不一定会随着面积的增加而减少, 但是平米数超过一定数值，均价会随着面积的增加而减少
- 在一定面积段内或者在价格段内，均价与面积会有一定的相关线性关系


---

# 发现总结
1.总体均价在15148元/平方米，挂牌单价中位数为14404元，挂牌房屋的单价主要集中在10799元/平方米-18211元/平方米居多；
  挂牌总价平均值为155万，中位数为137万，挂牌房屋总价的密集区间主要在75万到165万之间。
  
2.挂牌数量最多的几个区域依次是：白沙洲、盘龙城、四新、光谷东、金银潭；高档小区主要分布在以下区域：卓刀泉、
  中北路、三阳路、积玉桥、黄埔永清、二七、东湖东亭、CBD西北湖。
  
3.均价并不一定会随着面积的增加而减少, 但是平米数超过一定数值，均价会随着面积的增加而减少；
  在一定面积段内或者在价格段内，均价与面积会有一定的相关线性关系。


